臺灣高等法院刑事判決　　　　　　 96年度上更(一)字第348號
上　訴　人
即　被　告　乙○○原名周國亨.
選任辯護人　楊金順　律師
上　訴　人
即　被　告　甲○○
指定辯護人　本院公設辯護人周君穎
上列上訴人因偽造有價證券等案件，不服臺灣板橋地方法院91年
度訴字第1076號，中華民國92年9月30日第一審判決（起訴案號
：臺灣板橋地方法院檢察署89年度偵字第18947、15069、13935
號，90年調偵字第100號；併辦案號：台灣彰化地方法院檢察署
91 年度偵字第2752號），提起上訴，判決後經最高法院發回更
審，本院判決如下：
    主  文
原判決關於乙○○、甲○○部分撤銷。
乙○○共同意圖供行使之用，而偽造有價證券，處有期徒刑參年
拾月。如附表所示偽造之本票、印章、印文及犯罪所得之物，均
沒收。
甲○○共同意圖供行使之用，而偽造有價證券，處有期徒刑參年
。如附表所示偽造之本票、印章、印文及犯罪所得之物，均沒收
。
    事  實
一、乙○○（原名周國亨）前曾因違反肅清煙毒條例案件，經臺
    灣彰化地方法院於民國（下同）83年2月8日以82年度訴字第
    1470號判處有期徒刑1年10月，緩刑4年確定。又因違反肅清
    煙毒條例、麻醉藥品管理條例案件，經臺灣彰化地方法院於
    83年11月3日以83年度訴字第1117號分別判處有期徒刑3年2
    月、有期徒刑3月，應執行有期徒刑3年4月；上訴後再經臺
    灣高等法院臺中分院於84年3月30日以84年度上訴字第2040
    號判決駁回上訴確定。前因違反肅清煙毒條例案件經宣告之
    緩刑，並由臺灣彰化地方法院於84年5月25日以84年度聲字
    第513號裁定撤銷。前後二判決所處有期徒刑經接續執行，
    而於86年5月27日縮短刑期假釋出監，其縮短之刑期應至89
    年5月22日屆滿（未構成累犯）。
二、乙○○猶不知悛悔，其得知中華電信股份有限公司（下稱中
    華電信公司）將於89年10月間辦理釋出公股上市民營化，中
    華電信公司員工得依其年資長短優先認購股份，而一般社會
    大眾預期股票上漲而亟欲認購，然尚無法確定公開上市之股
    價及員工可得認購數量多寡之情況下，認有機可趁，乃與甲○○共同意圖為自己不法之所有，基於偽造有價證券及詐欺
    取財、行使偽造私文書、行使偽造公文書、行使偽造特種文
    書之概括犯意聯絡，謀議偽造中華電信公司股票轉讓之相關
    文件（即俗稱股條），用以販售予不特定之多數人，藉以圖
    利；又為避免日後遭檢警追查，乙○○、甲○○乃教唆洪國
    忠（已死亡，經檢察官另為不起訴處分）充當人頭，欲在臺
    灣銀行左營分行開立帳戶，俾供販賣股條過程中相關詐得款
    項之匯出、匯入之用，惟未獲洪國忠應允。復明知未經福建
    省金門縣金寧鄉戶政事務所、理誠法律事務所律師陳淑鶯、
    金寧鄉戶政事務所主任李天平、中華電信公司南區分公司金
    門營業處、中華電信公司南區分公司金門營業處經理黃志榮
    ，及中華電信公司南區分公司金門營業處員工林寶玉、張育
    群、董倫彥、許績成、詹景超、林乃秋、王豫春、李國華、
    周以河、楊家聲、王鴻提、蔡水田、洪奇穎、陳勤敏、陳應
    惠等人之同意或授權，而基於行使偽造私文書、特種文書之
    犯意聯絡及概括犯意，推由甲○○於89年2月間，在高雄市
    楠梓區○○路356巷26號「飛亞影像工作室」，以新台幣（
    下同）17,000餘元之代價，與該行負責人陳志毓（經原審判
    處有期徒刑5月，緩刑2年確定）共同基於偽刻印章之犯意聯
    絡，由陳志毓偽刻「金門縣金寧鄉戶政事務所印」、「金門
    縣金寧鄉戶政事務所謄本專用章」公印，及林寶玉、張育群
    、董倫彥、許績成、詹景超、林乃秋、王豫春、李國華、周
    以河、楊家聲、王鴻提、蔡水田、洪奇穎、陳勤敏、陳應惠
    等人之印章，暨「律師陳淑鶯認證專用章」、「理誠法律事
    務所、陳淑鶯律師」、「經理黃志榮」、「中華電信公司南
    區分公司金門營業處」、「主任李天平」印章；再由甲○○
    在高雄市○○○路304號「NOKI生活咖啡館」內之VIP室內，
    使用上揭偽造之印章，及自備之電腦、列表機等工具，以下
    列手段接續偽造「股票買賣契約書」，其中包括：
  (一)０００君股票轉讓附帶約定書：在記載「(1)律師見證書（後
    附文件名稱實則係「證明書」），(2)合約書（後附文件名稱
    實則係「契約書」），(3)本票，(4)切結書，(5)中華電信員工
    在職證明書正本，(6)印鑑證明書正本，(7)全戶戶籍謄本，(8)
    員工識別證、身分證影本」內容之文書上抬頭之姓名欄，蓋
    用上揭偽造之林寶玉等賣方姓名之印章（抬頭姓名欄內，另
    一書寫之姓名，依其書寫之內容文意，尚不能認係署押），
    以偽造「林寶玉」等「０００」君之印文一枚（每紙股票轉
    讓附帶約定書各偽造賣方印文一枚），以偽造「０００君股
    票轉讓附帶約定書」私文書一紙。
  (二)證明書：於記載「本律師證明附件０００君出售中華電信股
    份限公司股權之買賣轉讓合約書，切結書及本票為出讓人親
    自簽章，特此證明」內容之文書上，「０００君」之空格內
    蓋用上揭偽造之林寶玉等賣方姓名之印章（另一書寫之姓名
    ，依其書寫之內容文意，尚不能認係署押），以偽造「林寶
    玉」等「０００」君之印文一枚；另在證明人欄蓋用上揭偽
    造之「律師陳淑鶯認證專用章」、「理誠法律事務所、陳淑
    鶯律師」之印章，以偽造「律師陳淑鶯認證專用章」、「理
    誠法律事務所、陳淑鶯律師」之印文各一枚（每紙證明書亦
    各係偽造上揭印文一枚），另蓋用「金門金城民生路73號
    TEL 320022」之地址戳（此部分依其內容，不能認係印文）
    ，以偽造律師證明書私文書一紙。
  (三)契約書：在書寫內容為「０００君、０００君買賣中華電信
    股份限公司股票」之文書上，抬頭「乙方」欄「０００君」
    之空格內蓋用上揭偽造之林寶玉等賣方姓名之印章（另一書
    寫之姓名，依其書寫之內容文意，尚不能認係署押），以偽
    造「林寶玉」等「０００」君之印文一枚；另在身分證字號
    「乙欄」各分別偽造出賣人署名（亦即署押），及蓋用上揭
    偽造之林寶玉等賣方姓名之印章，以偽造「林寶玉」等「０
    ００」君之署押及印文一枚（每紙契約書共偽造「林寶玉」
    等「０００君」之署押一枚及印文二枚）以偽造「０００君
    買賣股票契約書」私文書一紙。
  (四)切結書：在書寫內容為「立切結書人（賣方）於中華民國某
    年某月某日將本人由中華電信股份限公司可分配取得之員工
    股票００張，轉賣於０００君」之文書上，立切結書人欄偽
    造出賣人署名，及蓋用上揭偽造之林寶玉等賣方姓名之印章
    ，以偽造「林寶玉」等「０００」君之署押及印文各一枚（
    每紙切結書亦各係偽造上揭署名及印文各一枚，祇有「林寶
    玉」名義之切結書係偽造署押一枚及印文二枚），以偽造出
    賣人「切結書」私文書一紙。
  (五)保證本票：於填寫金額及發票日之本票上，在發票人欄偽造
    出賣人署名，在金額欄、發票人欄及粘貼處，各蓋用上揭偽
    造之林寶玉等賣方姓名之印章，以偽造「林寶玉」等出賣人
    「０００」君之署名一枚及印文共三枚（每紙本票共偽造上
    揭署名一枚及印文共三枚，祇有「林寶玉」名義之本票上發
    票人欄係偽造發票人印文二枚，亦即共偽造署押一枚及印文
    四枚），以偽造出賣人具名簽發之保證「本票」有價證券一
    紙。
  (六)出賣人之身分證影本及出賣人之員工識別證影本：將乙○○
    提供之身分證影本影印，以盜用內政部大印一枚，再剪下學
    校家長會名錄上照片，用以貼上後再影印，以偽造身分證影
    本特種文書；另將乙○○提供之員工識別證影本影印，再剪
    下學校家長會名錄上照片，貼上後再影印，以偽造員工識別
    證影本特種文書一紙。
  (七)中華電信公司證明書正本（下稱在職證明書）：在記載林寶
    玉等人員係中華電信公司員工之證明書上蓋用上揭偽造之「
    經理黃志榮」、「中華電信公司南區分公司金門營業處」印
    章，以偽造「經理黃志榮」、「中華電信公司南區分公司金
    門營業處」印文各一枚，以偽造中華電信公司員工在職證明
    書特種文書一紙。
  (八)金門縣金寧鄉戶政事務所印印鑑證明正本：在出賣人印鑑證
    明內容之文書上，蓋用上揭偽造之「金門縣金寧鄉戶政事務
    所印」、「主任李天平」印章，以偽造「金門縣金寧鄉戶政
    事務所印」公印文一枚、「主任李天平」印文一枚，憑以偽
    造金門縣金寧鄉戶政事務所發給出賣人之印鑑證明公文書一
    紙。
  (九)出賣人之全戶戶籍謄本：由乙○○提供之範本影印，更改資
    料影印後，在印鑑處之空格內蓋用上揭偽造之林寶玉等賣方
    姓名之印章，以偽造「林寶玉」等「０００」君之印文一枚
    ；另又蓋用上揭偽造之「金門縣金寧鄉戶政事務所謄本專用
    章」印章，以偽造「金門縣金寧鄉戶政事務所謄本專用章」
    公印文一枚，憑以偽造出金門縣金寧鄉戶政事務所發給之出
    賣人之全戶戶籍謄本公文書一紙。
  (十)上揭文書共有11頁（連「股票買賣契約書」封面），其接頁
    處（共10處）各加蓋用上揭偽造之「律師陳淑鶯認證專用章
    」，以偽造「律師陳淑鶯認證專用章」印文10枚（騎縫印，
    另有部分契約書蓋用上揭偽造之「０００君」等賣方姓名之
    印章，以偽造「０００」君之印文，以為騎縫印）），裝訂
    成冊（上開文件以下總稱為「中華電信公司股票買賣契約書
    」）。
三、甲○○偽造「中華電信公司股票買賣契約書」至少500份（
    每份有上揭文件各一紙，書面記載轉讓以「1000股」計算之
    股票數張不等）後，交付乙○○。再由乙○○基於概括之犯
    意持以行使，於89年2、3月間，對外以每股65元至77元不等
    之價格出售於不特定人，其中：(1)於89年3月8日，在高雄市
    ，以每股75元之價格（起訴書記載為68元），出售「中華電
    信公司股票買賣契約書」所載「中華電信公司股份」60張（
    每張1000股，下同）予丁○○，並於收受前金204萬元後，
    即將相關「中華電信公司股票買賣契約書」行使以交付予丁○○；(2)89年3月8日前之某日，在高雄市，以每股65元（起
    訴書記載為68元）之價格，先後三次，第一次10張、第二次
    25張、第三次10張，出售「中華電信公司股票買賣契約書」
    所載「中華電信公司股份」共45張予郭忠信，已由乙○○如
    數收取價款，並將相關「中華電信公司股票買賣契約書」行
    使以交付予郭忠信；(3)89年3月9日在高雄市，透過仇青嵐（
    另經檢察官為不起訴處分）之仲介，以每股77元之價格（起
    訴書記載為68元），出售「中華電信公司股票買賣契約書」
    所載「中華電信公司股份」192張予戊○○（另經檢察官為
    不起訴處分），並收受戊○○匯款1270萬元，及支票2張金
    額均為92萬元，然尚未交付「中華電信公司股票買賣契約書
    」；(4)89年3月中旬至月底某日，以每股65元之價格，先後
    二次出售「中華電信公司股票買賣契約書」所載「中華電信
    公司股份」，第一次2張、第二次5張予蔡信明，已由乙○○
    如數收取價款，並持相關「中華電信公司股票買賣契約書」
    行使以交付予蔡信明。嗣經警循線查獲。
四、案經郭忠信轉售之仲介人己○○訴由臺灣高雄地方法院檢察
    署移轉臺灣板橋地方法院檢察暑及法務部調查局高雄市調查
    處移併內政部警政署刑事警察局移送臺灣板橋地方法院檢察
    署偵查起訴，暨台灣彰化地方法院檢察署移送併辦。
    理  由
一、證據能力部分：
  (一)刑事訴訟法第159條之2規定：被告以外之人於檢察事務官、
    司法警察官或司法警察調查中所為之陳述，與審判中不符時
    ，其先前之陳述具有較可信之特別情況，且為證明犯罪事實
    存否所必要者，得為證據。證人丙○○於警詢時已明確證稱
    ：甲○○於三月初有搬電腦至本店借用VIP室，前後借用一
    個星期，每天都待超過5小時，有店借用室，前後借用一個
    星期，每天都待超過五小時，有時更長，進進出出很頻繁，
    有時手上會拿著文件，在結束借用後就很少至本店消費；甲○○大部分一個人在VIP室作業，有時會有一個胖子找他（
    指認周國亨就是該胖子），有時來待幾分鐘，有時待一個小
    時左右，以外就沒有人找他云云（見內政部警政署刑事警察
    局刑案偵查卷宗第104頁反面）；並指認乙○○（原名周國
    亨）照片，供陳：此人就是到過我店裡（「NOKI生活咖啡館
    」）來找甲○○之男子無誤等語（見內政部警政署刑事警察
    局刑案偵查卷宗第106頁反面）。在本院審理中具結，雖就
    相關問題均供證：「我印象中沒有做過什麼筆錄」、「我不
    知道」、「我沒有印象」云云，以為推託；而有被告以外之
    人於司法警察調查中所為之陳述，與審判中不符之情事。然
    該證人並不否認警詢筆錄最後面「丙○○」三個字係渠自己
    簽名蓋印。本院參諸該證人所供核與被告甲○○之陳述相符
    ；且該證人在本院審理中具結，就相關問題僅係以「我印象
    中沒有做過什麼筆錄」、「我不知道」、「我沒有印象」等
    語，以為推託；而未陳明警方有非法取供之情事；因認證人
    丙○○於警詢時所為之陳述，具有較可信之特別情況，且為
    證明犯罪事實存否所必要者，依刑事訴訟法第159條之2規定
    ，得為證據。
  (二)證人丁○○、戊○○經本院傳拘未獲，其等於司法警察官、
    司法警察調查中所為之陳述，經核與相關被告之供述相符，
    經證明具有可信之特別情況，且為證明犯罪事實之存否所必
    要者，依刑事訴訟法第159條之3第3款之規定，得為證據。
  (三)次按被告以外之人（包括證人、鑑定人、告訴人、被害人及
    共同被告等）於審判外之陳述雖不符刑事訴訟法第159條之1
    至之4等四條之規定，而經當事人於審判程序同意作為證據
    ，法院審酌該言詞陳述或書面陳述作成時之情況，認為適當
    者，亦得為證據；當事人、代理人或辯護人於法院調查證據
    時，知有刑事訴訟法第159條第1項不得為證據之情形，而未
    於言詞辯論終結前聲明異議者，視為有前項之同意，同法第
    159條之5定有明文。查，證人郭忠信、蔡信明警詢中之供證
    ，雖屬被告以外之人於審判外之言詞陳述，證人郭忠信提出
    為證之「股票買賣契約書」（其中包括：「(1)律師證明書，
    (2)契約書，(3)本票，(4)切結書，(5)中華電信員工在職證明書
    正本，(6)印鑑證明書正本，(7)全戶戶籍謄本，(8)員工識別證
    、身分證影本」），雖屬被告以外之人於審判外之書面陳述
    ，且無符合同法第159條之1至之4等前4條之情形，但上揭證
    人郭忠信、蔡信明，及證人郭忠信提出之上揭文書，經本院
    當庭提示，未經當事人於言詞辯論終結前對證言、證物之證
    據能力聲明異議，是該等證言、證物，依刑事訴訟法第159
    條之5第2項規定，應具有證據能力。
二、訊之被告甲○○在本院審理中，對於上揭事實已坦承不諱。
    另訊據被告乙○○則雖坦承有販售「中華電信公司股份轉讓
    相關資料」之情事，但矢口否認有何公訴人起訴之偽造有價
    證券、行使偽造私文書、行使偽造特種文書、常業詐欺等犯
    行，辯稱：系爭股條是我向甲○○及洪國忠購買的，我原本
    就跟甲○○認識，我們是「全球統一集團」的同事，之前我
    有從事過未上市股條的買賣，洪國忠是我於89年3月8日在高
    雄市○○路之茶樓認識的，當時我正準備要離開茶樓時，洪
    國忠主動跟我搭訕，並表示如果有人要買股條的話，可以去
    找他等語，之後斷斷續續有連絡；後來我跟丁○○、蔡信明
    及仇青嵐等人聚在一起，我們討論未上市股條的事情，打算
    販售股條來賺取傭金，我就打他的行動電話0000000000號與
    其聯絡，以每股65元之價格向他購買60張股條，他在高雄市
    ○○路、博愛路附近，分二次交給我，我交付5萬至10萬元
    之訂金給洪國忠；我另向甲○○拿取192張股條，戊○○是
    仇青嵐介紹認識的，戊○○說他要股票，我就去找陳忠志及
    甲○○詢問他們是否有中華電信公司股條可以賣，隔了數天
    甲○○說他那裡有股條，股條是從金門來的，他於89年3 月
    9日，在高雄市○○路的王牌咖啡店外面交給我192張股條，
    我交給他50萬元，當時戊○○在咖啡店裡面等我，我拿到股
    條後就進入咖啡店內與戊○○交易，他確定沒錯後叫其公司
    人員從台北匯錢下來，我向甲○○說餘款等戊○○匯款之後
    再給他。因此我固有販賣股條給丁○○、郭忠信、戊○○、
    蔡信明等人，但我不知道股條是假的，而且當我知道股條是
    假的，立即與他們陸續解約，並退還價款，假使我有詐欺犯
    意，當我受到款項應捲款潛逃，何須在本案爆發前退回各買
    受人價款，足見我沒有詐欺犯行云云。
  (一)被告甲○○在本院審理中之自白，核與偽刻印章之共犯陳志
    毓所供，及證人丙○○於警詢時證稱：甲○○於三月初有搬
    電腦至本店借用VIP室，前後借用一個星期，每天都待超過5
    小時，有店借用室，前後借用一個星期，每天都待超過五小
    時，有時更長，進進出出很頻繁，有時手上會拿著文件，在
    結束借用後就很少至本店消費；甲○○大部分一個人在VIP
    室作業，有時會有一個胖子找他（指認周國亨就是該胖子）
    ，有時來待幾分鐘，有時待一個小時左右，以外就沒有人找
    他云云（見內政部警政署刑事警察局刑案偵查卷宗第104頁
    反面）相符；並有被害人郭忠信提出之「股票買賣契約書」
    （其中包括：「(1)律師證明書，(2)契約書，(3)本票，(4)切結
    書，(5)中華電信員工在職證明書正本，(6)印鑑證明書正本，
    (7)全戶戶籍謄本，(8)員工識別證、身分證影本」；見原審卷
    (一)第129頁至第182頁）。其自白應認與事實相符，而屬可信
    。
  (二)被告乙○○雖矢口否認有與被告甲○○共同偽造「中華電信
    公司股票買賣契約書」。然查：
    1.證人丁○○於警詢中供陳：89年3月8日周國亨交付60張（
      千股）給伊，伊以每股75元之價格向周國亨購買云云（見
      刑事警察局查卷第55頁背面）。證人郭忠信於警詢中供陳
      ：伊一共分三次購買中華電信公司股條買賣契約書，第一
      次買10張，第二次買25張，第三次買10張，所以一共買了
      45張，每張均以65元購買等語（見刑事警察局偵查卷第74
      頁）。證人戊○○於警詢中供陳：89年3月9日在高雄市○○路及三多路口附近之王牌咖啡店向乙○○（本名周國亨
      ）以每股77元之價格購買192張（千股）云云（見刑事警
      察局查卷第77頁背面）。證人蔡信明於警詢中供陳：3月
      中旬3月底，第一次2張，第二次5張，伊以每股65元向周
      國亨購買7張股條，後來丁○○跟伊說該中華電信股條係
      偽造，伊要求周國亨退款，周國亨過一星期才分二次退回
      股款等語（見刑事警察局偵查卷第59頁背面、第60頁）。
      核與被告乙○○在檢察官偵查中供述：有賣過丁○○60張
      ；蔡明信部分有收他訂金10萬元；戊○○部分有收到1270
      萬元匯票及2張面額各92萬元支票，那些錢是他要向我買
      192張股條的錢；郭忠信部分我買賣他5張云云（按觀諸相
      關證人筆錄此處應係指契約之份數，見偵字第13935號卷
      第66頁、第67頁）相符。證人丁○○、郭忠信、戊○○、
      蔡信明之上揭供述自屬可信；被告乙○○有揭時地分別多
      次行使交付「中華電信公司股票買賣契約書」販售「中華
      電信公司股份」予證人丁○○、郭忠信、戊○○、蔡信明
      之事實，應可認定。
    2.共同被告甲○○對上揭事實已先後供述：
      (1)於警訊之初即供稱：我原本在開洗車廠，名為「甲將」
        ，農曆過年後周國亨（即乙○○）邀我作金門酒廠股條
        買賣，大約二個禮拜後，因為金門酒廠銷路較差，周國
        亨就向我表示中華電信比較好賺，周國亨叫我到金門詢
        問是否有人願意賣中華電信股權，經詢問結果無人願意
        販售，周國亨還數度向我說金門中華電信確實有人販售
        股權，當時周國亨也有在賣中華電信公司股條，並表示
        即使賣出也僅賺數百元，後來他就拿一份影印的範本詢
        問我是否有能力偽造，他並表示目前中華電信股條很搶
        手，他有許多客戶，我表示沒有問題，大約再過一二個
        禮拜他又催我趕快偽造，並保證沒有我的事，大約是在
        今年三月初我開始不眠不休製作，前後大概約一星期，
        因為周國亨催得很緊，所以我陸續分批交給他，之後就
        全權交由周國亨販售云云（見內政部警政署刑事警察局
        刑案偵查卷宗第25頁反面）。
      (2)於原審復供稱：我跟乙○○原本是全球統一集團的同事
        ，離職後開設洗車廠，他有時會開車過來洗車，之前我
        有仲介金門酒廠的股條，後來乙○○問我金門有無中華
        電信公司的員工要賣股條，但經過詢問後並無結果，我
        想被告乙○○是有計畫性的，因為他叫我去問金門酒廠
        股票及中華電信股條，都是間隔一個禮拜找我一次，第
        三個禮拜他說有人去金門收購二百多張中華電信公司股
        條，並說我為何問不到有人要賣，過了一個禮拜他跟我
        說他已經賣很多中華電信公司之股條，但是賣一、二百
        萬元只抽取一萬元，抽傭很少，所以提議我偽造，我認
        為偽造太多的話，沒有人買沒有用，但如果偽造太少也
        賺不到錢，但他說要跟買的人就有上千張的量，所以這
        個不是問題，因我從事洗車廠已經半年了，很久沒有做
        未上市股票，而且我也沒有賣過或看過中華電信公司的
        股條，後來乙○○拿來買賣過的股條影印本給我，問我
        可否製造，我覺得應該沒有問題，可以偽造等語（見原
        審卷(一)第108頁至第110頁）。在本院更審前審理中，復
        為相同之供述。
      (3)在本院審理中以證人之身分具結仍供證：（辯護人請提
        示偵查卷第35頁，問：你在警詢中曾說，被告周國亨拿
        股條給你，問你是否可以製造？）是；（問：他是何時
        、拿何人的股條給你製造？）已經銷燬了；是我銷燬的
        ：（問你警詢時曾經說過你是借用NOKI咖啡廳製作股條
        ，且有印章等費用，費用是何人提供？）我們兩人一人
        一半：（問：總共多少錢？）以前的筆錄都有說過，壹
        萬七千多是印章的錢，電腦、印表機大約是四、五萬元
        ，但是不是一次購買，是分數次；（問：電腦的部分也
        是乙○○出錢購賣嗎？）當時我沒有什麼錢，提議的人
        是他；... （問為何你在警詢時說電腦是你原本所有？
        ）電腦是買的；原本所有的是小孩子在家裡用的；全部
        都是重新買的；（請提示偵查卷第36頁，問：你說電腦
        原本就有了？）電腦原本就有這部分我的意思是，我去
        咖啡廳之前就已經買了，我把電腦帶到咖啡廳去用。是
        乙○○有這個計畫，電腦在去咖啡廳之前就買好了，帶
        去咖啡廳用；（請提示偵查卷第36頁，問：是否於警詢
        時說過範本是乙○○所提供，股條內股權所有人的資料
        ，是你打電話詢問童財勝取得？）這是二件事情，偽造
        股條和取得股條上的姓名、住址是二件事情，偽造的範
        本是乙○○所提供沒有錯，至於要偽造的內容即範本上
        面的姓名是我想辦法去找的，因為童財勝是中華電信的
        員工，所以我去他家的時候，他家裡的聯絡簿的名單，
        就是這個名單；（問：所得的價款如何和乙○○拆帳？
        ）他收到錢有給我部分，但是後來又收回去，他到現在
        還欠我錢；（問：他應該給你多少錢？）如果他說是我
        壹個人偽造的話，他應該全數要給我，單算戊○○部分
        ，他除了拿他回扣之外，他就要給我壹仟萬元，他如果
        給我壹仟萬元，他就沒有錢給戊○○；實際上我都沒有
        拿到；（問：壹張中華電信的股權向乙○○收取多少錢
        ？）我沒有辦法跟他收取，他叫我偽造，就看他要給我
        多少錢；（問：你拿給戊○○幾張？）我沒有辦法拿給
        戊○○，我這裏所有的股票製作完就是交給乙○○；除
        了乙○○，我沒有拿任何股票給任何人；（問：問題是
        如何拆漲，你應該拿到多少？）指使者是乙○○，他要
        給我多少，我就拿多少；我沒有經手賣的部分，都是他
        去賣，然後看他要給我多少錢。當初的行情是75元，乙○○當初給我說以60元拆漲，他30，我30，戊○○的部
        分他賣1200多萬元，拆漲完他至少要給我600萬元；（
        問：你每次交付股票給乙○○的時候，有無向他收取訂
        金？）市場上未上市的交割，一定都是全數款項，沒有
        訂金的問題；（問：乙○○有無叫你出具你自己名義的
        切結書給買受人？）這部分就是乙○○叫我偽造翁文鵬
        的切結書；（檢察官問：你剛剛說，戊○○的部分應該
        要給你回扣1000萬元的前提，是指乙○○說你壹個人偽
        造的情況下？）是，如果是我壹個人偽造的，跟他沒有
        關係的話，應該全數歸我；（審判長問：被告甲○○你
        以前於警詢、偵審中所言是否實在？朗讀並告以要旨）
        實在云云（見本院96年9月20日審判筆錄）。
    3.證人丙○○於警詢時已明確證稱：甲○○於三月初有搬電
      腦至本店借用VIP室，前後借用一個星期，每天都待超過5
      小時，有店借用室，前後借用一個星期，每天都待超過五
      小時，有時更長，進進出出很頻繁，有時手上會拿著文件
      ，在結束借用後就很少至本店消費；甲○○大部分一個人
      在VIP室作業，有時會有一個胖子找他（指認周國亨就是
      該胖子），有時來待幾分鐘，有時待一個小時左右，以外
      就沒有人找他云云（見內政部警政署刑事警察局刑案偵查
      卷宗第104頁反面）。並指認乙○○（原名周國亨）照片
      ，供陳：此人就是到過我店裡（「NOKI生活咖啡館」）來
      找甲○○之男子無誤等語（見內政部警政署刑事警察局刑
      案偵查卷宗第106頁反面）。在本院審理中具結雖供證：
      「我印象中沒有做過什麼筆錄」、「我不知道」、「我沒
      有印象」云云，以為推託；而有被告以外之人於司法警察
      調查中所為之陳述，與審判中不符之情事。然該證人並不
      否認警詢筆錄最後面「丙○○」三個字係渠自己簽名蓋印
      。本院參諸該證人所供核與被告甲○○之陳述相符（見本
      院96年7月12日審判筆錄）。且該證人在本院審理中具結
      ，就相關問題僅係以「我印象中沒有做過什麼筆錄」、「
      我不知道」、「我沒有印象」等語，以為推託；而未陳明
      警方有非法取供之情事；因認證人丙○○於警詢時所為之
      陳述，具有較可信之特別情況，且為證明犯罪事實存否所
      必要者，依刑事訴訟法第159條之2規定，得為證據。
    4.被告甲○○之上揭供證，核與證人丙○○於警詢時所為供
      證相符。參以：
      (1)被告乙○○一再辯稱未共同偽造中華電信股條，販售系
        爭股條時不知道股條是偽造的云云，然經本院在更審前
        審理中訊以：「從甲○○那邊拿到多少股條？」，據答
        稱：「兩百多份」；再訊以「如何算錢？」，據答稱：
        「每股65元」；再訊以「有無給甲○○錢？」，據答稱
        ：「有，但是這部分我沒有算，我先給訂金（現金）不
        到100萬，但是無法確定金額，應在60萬到80萬」云云
        （見本院上訴字卷第127頁、第128頁）。衡情，如被告
        乙○○與甲○○係正常買賣，期間交易金額高達數千萬
        ，對於買賣數量、金額，實際支付金額，應不致模糊不
        清，況期間交易金額高達數千萬元，竟未有任何書面字
        據，顯不合常情。反觀被告甲○○則供稱：（問：你給
        乙○○多少股條？）我作幾張他就拿幾張；（問：有無
        說給多少錢？）他說賣的錢平分；（問：乙○○給你多
        少錢？）給我200多萬現金，我沒有給他收據，但是200
        多萬又拿走了，因為他說人家退件等語（見本院上訴字
        卷第128頁、第129頁）。雙方供詞中以被告甲○○所供
        ，較符合雙方共同偽造中華電信股條之事實。
      (2)被告乙○○前開所稱：給付一百萬元係「先給訂金」乙
        節，為被告甲○○所堅詞否認。本院審酌：
        一般所謂「股條」之買賣，因缺乏具體之保障，多以
          現金交易為付款之手段，此為週知之事實。從而，被
          告乙○○、甲○○果非確然事前有偽造「中華電信公
          司股票買賣契約書」之謀議，其向被告甲○○索取大
          量之「中華電信公司股票買賣契約書」，自應依買賣
          關係據買受之數量付款；被告甲○○顯無在被告周鑫
          佑售出大量「中華電信公司股票買賣契約書」，獲得
          高達千餘萬元之鉅款後，仍未要求被告乙○○支付相
          當價款之理。
        一般人明知所謂「股條」缺乏具體之保障，之所以仍
          願斥資購入、待價售出，衡情，無非在「將本求利」
          ，此乃當然之理。然依被告乙○○在警詢時供述：收
          取價格為每股65元云云（見刑事警察局偵查卷第16頁
          背面）；買得後乃竟又以相同之65元價格出售予證人
          郭忠信、蔡信明二人，有如前述。則其所辯「中華電
          信公司股票買賣契約書」係購自他人之情節，顯然違
          乎常理。
        是以依被告乙○○、甲○○所供分取價款之供述情節
          ，應以被告甲○○所供：被告乙○○叫伊偽造，就看
          他要給伊多少錢等語；較為合理、可信。
      (3)原審函請法務部調查局對於被告乙○○、甲○○進行測
        謊鑑定，其結果認為：「一乙○○稱：(一)渠沒有指示甲○○偽造系爭股條；(二)渠沒有叫甲○○找人頭設立銀行
        帳戶；(三)販售系爭股條時不知道股條是偽造的。上述問
        題經測試均呈情緒波動反應，研判有說謊。二甲○○稱
        ：(一)渠是依照乙○○之指示偽造系案股條的；(二)乙○○
        有叫人頭設立銀行帳戶。上述問題經測試均無情緒波動
        反應，研判未說謊」等語，有法務部調查局92年7月24
        日調科參字第09200247340號測謊報告書一份在卷可參
        。
      (4)綜合上開事證，認為被告甲○○之供述較為可採。被告
        乙○○所辯，顯係事後卸責之詞，不足採信。
    5.被告乙○○另又辯稱：其事後已還款予丁○○、戊○○等
      人，可見其無詐欺犯意云云。然查，本件被告是否成立詐
      欺罪，判斷時點在於被告販售股條之時，有無詐欺犯意、
      施用詐術為斷，至事後還款與否僅為考量因素之一，並非
      絕對之因素。況被告乙○○販售股條予不特定多數人，非
      並僅有單一之特定人，其遇有發現偽造並加以催討之買受
      人即還款，倘未發現者即可詐取金錢，因此被告乙○○上
      開辯詞，尚難作為卸責之理由。至於，被告乙○○聲請傳
      喚證人丁○○、戊○○以證明交易之前因後果及雙方是否
      因買賣股條而後達成和解協議等情。然證人丁○○、戊○○經本院傳拘未獲，有福建金門地方法院檢察署96年9月
      26日金檢文仁96助86字第3101號函、臺灣澎湖地方法院檢
      察署96年10月15日澎檢家忠96助31字第3956號函在卷可查
      。且本案「中華電信公司股票買賣契約書」及內附本票、
      文件係被告乙○○與被告甲○○基於事前之謀議共同偽造
      已如前述，則被告乙○○對於「中華電信公司股票買賣契
      約書」及內附本票、文件均係出自偽造而為不實，自知之
      甚明，乃其竟仍隱瞞實情出售「中華電信公司股票買賣契
      約書」予丁○○、戊○○，則其與被告甲○○共同意圖為
      自己不法之所有，有偽造有價證券及詐欺取財、行使偽造
      私文書、公文書、特種文書之犯意聯絡，當係灼然可見。
  (三)本件事證明確，被告乙○○、甲○○犯行已堪認定。
三、論罪法條：
  (一)按行為後法律有變更者，適用行為時之法律，但行為後之法
    律有利於行為人者，適用最有利於行為人之法律，修正後刑
    法第2條第1項定有明文。此條規定係規範行為後法律變更所
    生新舊法律比較適用之準據法，本身尚無新舊法比較之問題
    ，於新法施行後，應一律適用新法第2條第1項之規定，為「
    從舊從輕」之比較，先予敘明。再按本次法律變更，比較時
    應就罪刑有關之共犯、未遂犯、想像競合犯、牽連犯、連續
    犯、結合犯，以及累犯加重、自首減輕暨其他法定加減原因
    （如身分加減）與加減例等一切情形，綜其全部罪刑之結果
    而為比較（最高法院95年5月23日95 年度第8次刑庭會議決
    議參照）。又被告行為後，刑法業於94年2月2日經總統以華
    總一義字第09400014901號令修正公布，並於95年7月1日施
    行。其中：
    1.於94年1月7日修正公布並於95年7月1日施行之新刑法第33
      條第5款規定：「主刑之種類如下：五罰金：新臺幣1,000
      元以上，以百元計算之」。刑法施行法第1條之1規定：「
      中華民國94年1月7日刑法修正施行後，刑法分則編所定罰
      金之貨幣單位為新臺幣。94年1月7日刑法修正時，刑法分
      則編未修正之條文定有罰金者，自94年1月7日刑法修正施
      行後，就其所定數額提高為三十倍。但72 年6月26日至94
      年1月7日新增或修正之條文，就其所定數額提高為三倍。
      」。經比較修正前、後關於科處罰金刑之最低刑度規定，
      自應以被告行為時之修正前法律較有利於被告。
    2.刑法第56條連續犯及第340條常業犯之規定，業於94年1月
      7 日修正公布刪除，並於95年7月1日施行，則被告之犯行
      ，因行為後新法業已刪除連續犯之規定，此刪除雖非犯罪
      構成要件之變更，但顯已影響行為人刑罰之法律效果，自
      屬法律有變更，依新法第2條第1項規定，比較新、舊法結
      果，以適用行為時法律即舊法論以連續犯、常業犯，較有
      利於被告（最高法院95年第8次刑事庭會議決議參照）。
    3.被告行為後，刑法第55條關於牽連犯之規定業經修正刪除
      ，依刪除刑法第55條牽連犯之新法，則被告本案犯行應分
      論併罰，自應以被告行為時之修正前刑法55條之規定較有
      利於被告。
    4.綜上比較，依新修正刑法第2條第1項前段之規定，自應整
      體適用修正前刑法之有關規定。
    5.至於：
      (1)刑法第28條共犯之規定，於94年1月7日修正、95年7月1
        日施行前之規定為：「二人以上共同實施犯罪之行為者
        ，皆為正犯」，現行刑法之規定則為：「二人以上共同
        實行犯罪之行為者，皆為正犯」，揆諸本條之修正理由
        係為釐清陰謀共同正犯、預備共同正犯、共謀共同正犯
        是否合乎本條規定之正犯要件。而本案被告之行為，均
        屬實行犯罪行為之正犯；無論依修正前或修正後之刑法
        均屬共同正犯，對於被告並無「有利或不利」之影響，
        應無適用修正後刑法第2條第1項之規定比較新舊法之問
        題，應逕適用新修正刑法之規定。
      (2)新修正刑法第55條但書係科刑之限制，為法理之明文化
        ，非屬法律之變更（最高法院95年第8次刑庭會議決議
        參照）。並無適用修正後刑法第2條第1項之規定比較新
        舊法之問題。
  (二)核被告乙○○、甲○○所為：
    1.意圖供行使之用偽造本票，均係犯刑法第201條1項偽造有
      價證券罪。被告乙○○、甲○○偽造有價證券後持以行使
      ，其行使之低度行為被偽造之高度行為吸收，僅論以高度
      之偽造罪。
    2.行使偽造之印鑑證明書正本、全戶戶籍謄本，係犯刑法第
      216條、第211條之行使偽造公文書罪（關於被害人戊○○
      部分無行使文書罪責之問題，以下之行使罪部分亦同）。
    3.行使偽造之律師證明書、股票轉讓附帶約定書、契約書、
      切結書，係犯刑法第216條、第210條之行使偽造私文書罪
      。
    4.行使偽造之中華電信員工在職證明書、員工識別證、身分
      證影本，係犯刑法第216條、第212條之行使偽造特種文書
      罪。
    5.詐取財物係犯刑法第339第1項之詐欺取財罪。
    6.被告乙○○、甲○○二人間，對前揭犯行有犯意之聯絡，
      及行為之分擔，皆為共同正犯。
    7.被告甲○○與共犯陳志毓間就偽造印章犯行有犯意之聯絡
      ，及行為之分擔，皆為共同正犯。
    8.被告乙○○、甲○○偽造印章、印文之行為係偽造上揭文
      書之階段行為，不另論罪；被告乙○○、甲○○偽造公文
      書、私文書、特種文書後持以行使，其偽造之低度行為被
      行使之高度行為吸收，僅論以高度之行使罪。
    9.被告以一行為同時偽造有價證券及偽造私文書、偽造公文
      書、偽造特種文書（以上三種文書為僅偽造，而尚未行使
      部分），為一行為觸犯數罪名之想像競合犯，應依刑法第
      55條之規定，應從重論以偽造有價證券罪。
    10.被告以一行為同時行使偽造私文書、行使偽造公文書、行
      使偽造特種文書，為一行為觸犯數罪名之想像競合犯，應
      依刑法第55條之規定，應從重論以行使偽造公文書罪。
    11.被告等先後多次行使偽造公文書罪、詐欺取財罪，均時間
      緊接、方法相同，所犯分別係構成要件相同之罪名，顯係
      基於概括之犯意為之，均為連續犯，爰均依修前刑法第56
      條之規定以一罪論。
    12.被告偽造數紙本票有價證券之行為，業據被告甲○○到庭
      供稱：伊是在一星期內，在VIP室內不眠不休地製作等語
      ；足見被告偽造本件之本票，客觀上係為達同一目的，利
      用同一機會，於緊接之時間內所為之同性質行為，為接續
      犯，僅成立一偽造有價證券罪。
    13.被告所犯偽造有價證券罪、連續行使偽造公文書罪、連續
      詐欺取財罪間，有方法、結果之牽連關係，為牽連犯，應
      從一重之偽造有價證券罪斷。至移送併辦部分（台灣彰化
      地方法院檢察署91年度偵字第2752號），核與本件公訴人
      起訴周鑫部分，係屬同一事實，自應併予審究。
    14.被告乙○○前曾因違反肅清煙毒條例案件，經臺灣彰化地
      方法院於83年2月8日以82年度訴字第1470號判處有期徒刑
      1年10月，緩刑4年確定。又因違反肅清煙毒條例、麻醉藥
      品管理條例案件，經臺灣彰化地方法院於83年11月3日以
      83年度訴字第1117號分別判處有期徒刑3年2月、有期徒刑
      3月，應執行有期徒刑3年4月；上訴後再經臺灣高等法院
      臺中分院於84年3月30日以84年度上訴字第2040號判決駁
      回上訴確定。前因違反肅清煙毒條例案件經宣告之緩刑，
      並由臺灣彰化地方法院於84年5月25日以84年度聲字第513
      號裁定撤銷。前後二判決所處有期徒刑經接續執行，而於
      86年5月27日縮短刑期假釋出監，其縮短之刑期應至89年5
      月22日屆滿，有本院被告全國前案紀錄表一份在卷可憑。
      參諸最高法院88年度台非字第218號判決「二以上裁判各
      宣告之有期徒刑，接續執行時，應依刑法第79條之1，合
      併計算假釋期間時，依本院最近見解，須待合併計算之刑
      期執行完畢，如執行中假釋出獄，須假釋期滿，殘刑均已
      以執行論後，始可認為執行完畢」之意旨，應認尚未執行
      完畢，故未構成累犯。
    15.另按刑法第340條之常業詐欺罪與刑法第339條之普通詐欺
      罪，二者罪質本屬相同，僅前者係以行為人有以犯普通詐
      欺罪為業，即恃之以為生，致適用法條有所不同，故常業
      詐欺罪之共同正犯，必須行為人均有以犯普通詐欺罪為業
      ，即恃之以為生之情形，始克構成。若無恃以為生之普通
      詐欺犯與常業詐欺犯共同犯詐欺罪者，其無恃以為生之普
      通詐欺犯，僅能論以普通詐欺罪，不能以常業詐欺罪之共
      同正犯論處（最高法院84年度台上字第940號判決意旨參
      照）。本案公訴人認為被告乙○○、甲○○詐欺取財部分
      係涉犯刑法第340條之常業詐欺罪；惟被告周國亨經營網
      際網路咖啡店、被告甲○○經營「甲將洗車廠」，業據被
      告二人供述明確。其等二人另為本件詐欺犯行，如何以犯
      詐欺罪為業，又如何以此為生，公訴人並未陳述理由並提
      出相關事證以供調查，是公訴人所認被告該部分係涉犯刑
      法第340條之常業詐欺罪，尚有未洽；惟因起訴事實同一
      ，本院自得變更起訴法條。另起訴書之引用法條，雖未記
      載被告乙○○、甲○○犯有「刑法第216條、第211條之行
      使偽造公文書罪，及同法第216條、第212條之行使偽造特
      種文書罪」，然其犯罪事實欄已敘明被告上開罪名之犯罪
      事實，此部分犯行應認已起訴，本院自得併予審判。
    16.被告乙○○、甲○○所為既應從重論以刑法第201條1項之
      偽造有價證券罪，該罪名依中華民國96年罪犯減刑條例第
      3條之規定，自不在減刑之列，附此指明。
四、原審就被告乙○○、甲○○部分予以論罪科刑，固非無見。
    惟查：(一)被告偽造本案之有價證券及行使偽造之文書外，尚
    有偽刻印章及偽造印文，原審判決未詳予敘明，自有未當。
    (二)又被告行為後，刑法業於94年2月2日經總統以華總一義字
    第09400014901號令修正公布，並於95年7月1日施行，原審
    未及比較適用，亦有未洽。被告乙○○之上訴意旨仍執陳詞
    否認犯罪，及被告甲○○之上訴指摘原審量刑過重，雖均無
    理由，然原判決既有上開可議之處，自應由本院將原判決關
    於被告乙○○、甲○○部分撤銷改判。爰審酌被告乙○○、
    甲○○之犯罪動機在謀取不法財物，二人之素行、智識程度
    ，其等利用社會大眾對於中華電信公司股份釋出之期待，偽
    造、行使「中華電信公司股票買賣契約書」用以販賣詐騙不
    特定人，對社會金融、交易秩序危害甚大，及被告乙○○犯
    罪後猶多方飾詞卸責絲毫未見悔意，被告甲○○犯罪後在本
    院審理中已坦承犯行之態度等一切情狀，仍如原審各量處如
    主文第二、三項所示之刑。如附表編號(一)之本票，係被告偽
    造之有價證券，雖部分並未扣案，然不能證明已滅失，則不
    問屬於犯人與否，均應依刑法第205條規定宣告沒收。如附
    表編號(二)所示偽造之印章、(四)所示偽造之印文、署押（即偽
    造之「中華電信公司股票買賣契約書」已交付他人行使部分
    文書上偽造之署押、印文），雖部分並未扣案，然不能證明
    已滅失，亦不問屬於犯人與否，均應依刑法第219條之規定
    宣告沒收。如附表編號(三)所示被告偽造之「中華電信公司股
    票買賣契約書」文件尚未交付他人行使部分，除上揭已沒收
    之本票外，係被告犯罪所得之物屬被告所有，業據被告甲○○陳明在卷，均應依修正前刑法第38條第1項第2款規定宣告
    沒收。
據上論斷，應依刑事訴訟法第369條第1項前段、第364條、第299
條第1項前段、第300條，刑法第2條第1項前段、第28條、第201
條第1項、第216條、第210條、第211條、第212條、第339條第1
項，修正前刑法第56條、第55條、第33條第5款、第205條、第
219條、第38條第1項第2款，判決如主文。
本案經檢察官陳玉珍到庭執行職務。
中　　華　　民　　國　　96　　年　　10　　月　　18　　日
                  刑事第十庭    審判長法　官 楊炳禎
                                      法　官 李春地
                                      法　官 陳博志
以上正本證明與原本無異。
如不服本判決，應於收受送達後十日內向本院提出上訴書狀，其
未敘述上訴之理由者並得於提起上訴後十日內向本院補提理由書
（均須按他造當事人之人數附繕本）。
                                      書記官 陳嘉文
中　　華　　民　　國　　96　　年　　10　　月　　25　　日
附錄：本案論罪科刑法條全文
刑法第201條：
意圖供行使之用，而偽造、變造公債票、公司股票或其他有價證
券者，處三年以上十年以下有期徒刑，得併科三千元以下罰金。
行使偽造、變造之公債票、公司股票或其他有價證券，或意圖供
行使之用，而收集或交付於人者，處一年以上七年以下有期徒刑
，得併科三千元以下罰金。
刑法第210條：
偽造、變造私文書，足以生損害於公眾或他人者，處五年以下有
期徒刑。
刑法第211條：
偽造、變造公文書，足以生損害於公眾或他人者，處一年以上七
年以下有期徒刑。
刑法第212條：
偽造、變造護照、旅券、免許證、特許證及關於品行、能力服務
或其他相類之證書、介紹書，足以生損害於公眾或他人者，處一
年以下有期徒刑、拘役或三百元以下罰金。
刑法第216條：
行使第210條至第215條之文書者，依偽造、變造文書或登載不實
事項或使登載不實事項之規定處斷。
中華民國刑法第339條 (普通詐欺罪)
意圖為自己或第三人不法之所有，以詐術使人將本人或第三人之
物交付者，處五年以下有期徒刑、拘役或科或併科一千元以下罰
金。
以前項方法得財產上不法之利益或使第三人得之者，亦同。
前二項之未遂犯罰之
附表：
  (一)偽造之出賣人林寶玉等人名義簽發之保證本票。
  (二)偽造之印章：
    「金門縣金寧鄉戶政事務所印」、「金門縣金寧鄉戶政事務
    所謄本專用章」公印，及林寶玉、張育群、董倫彥、許績成
    、詹景超、林乃秋、王豫春、李國華、周以河、楊家聲、王
    鴻提、蔡水田、洪奇穎、陳勤敏、陳應惠之印章，暨「律師
    陳淑鶯認證專用章」、「理誠法律事務所、陳淑鶯律師」、
    「經理黃志榮」、「中華電信公司南區分公司金門營業處」
    、「主任李天平」之印章。
  (三)犯罪所得之「中華電信公司股票買賣契約書」（被告等所偽
    造之文件而尚未交付他人行使部分），內含：
    1.（０００君）股票轉讓附帶約定書一紙。
    2.證明書（即律師證明書）一紙。
    3.契約書（即０００君買賣股票契約書）一紙。
    4.切結書一紙。
    5.出賣人之身分證影本及出賣人之員工識別證影本各一紙。
    6.中華電信公司在職證明書一紙。
    7.金門縣金寧鄉戶政事務所發給出賣人之印鑑證明書一紙。
    8.出賣人之全戶戶籍謄本一紙。
    9.上揭文書共有11頁（連「股票買賣契約書」封面）。
  (四)偽造之「中華電信公司股票買賣契約書」已交付他人行使部
    分文書上偽造之署押、印文：
    1.「０００君」股票轉讓附帶約定書上偽造之「０００」君
      印文一枚。
    2.證明書（即律師證明書）上，「０００君」之空格內偽造
      出賣人「０００」君之印文一枚；及證明人欄偽造之「律
　    師陳淑鶯認證專用章」、「理誠法律事務所、陳淑鶯律師
      」印文各一枚。
    3.契約書（即０００君買賣股票契約書）上，抬頭「乙方」
      欄偽造之出賣人印文一枚，及身分證字號「乙欄」偽造之
      出賣人署押、印文各一枚（每紙契約書共有偽造之署押、
      印文各二枚）。
    4.切結書上立切結書人欄偽造之「０００」君之署名、印文
      各一枚（祇有「林寶玉」名義之切結書上，係偽造之署名
      一枚及印文二枚）。
    5.中華電信公司證明書上偽造「經理黃志榮」、「中華電信
      公司南區分公司金門營業處」印文各一枚。
    6.金門縣金寧鄉戶政事務所印鑑證明上，印鑑處之空格內偽
      造之出賣人「０００」君印文一枚，及偽造之「金門縣金
      寧鄉戶政事務所印」公印文、「主任李天平」印文各一枚
      。
    7.出賣人之全戶戶籍謄本上偽造之「金門縣金寧鄉戶政事務
      所謄本專用章」公印文一枚。
    8.上揭文書共有11頁（連「股票買賣契約書」封面），其接
      頁處偽造之「律師陳淑鶯認證專用章」印文10枚（另有部
    　分契約書上騎縫處偽造之「０００君」等賣方姓名之印文
      ）。
    9.附註：出賣人之身分證影本上內政部印文一枚，係出自影
      印盜用，毋庸併予宣告沒收。
